臺灣桃園地方法院小額民事判決
110年度壢小字第1848號
原      告  湯城世紀社區管理委員會

法定代理人  王美娟  
            洪江和  

被      告  劉凱盛  
訴訟代理人  梁育慈  
被      告  李弘元  

            陳鶴文  
上列當事人間請求給付管理費事件，本院於民國111年3月23日言
詞辯論終結，判決如下：
    主    文
一、被告劉凱盛應給付原告新臺幣（下同）3,200元，及自民國1
    10年10月1日起至清償日止，按年利率5％計算之利息。
二、被告李弘元應給付原告2萬3,000元，及自民國110年10月1日
    起至清償日止，按年利率5％計算之利息。
三、被告陳鶴文應給付原告6,300元，及自民國110年10月1日起
    至清償日止，按年利率5％計算之利息。
四、原告其餘之訴駁回。　　
五、訴訟費用3,000元，由被告劉凱盛負擔137元、被告李弘元負
    擔1,000元、被告陳鶴文負擔1,000元，餘由原告負擔。
六、本判決原告勝訴部分得假執行。
　　事實及理由要領
一、原告主張：被告劉凱盛、李弘元、陳鶴文均為原告社區之區
    分建物所有權人（建物門牌號碼分別為：桃園市○○區○○路○
    段000號、桃園市○○區○○路○段000巷0弄0號、桃園市○○區○○
    路○段000巷00弄00號），其中，被告劉凱盛積欠自民國109
    年4月起至110年9月止，共計18期，每期1,300元，總計2萬3
    ,400元之管理費用；被告李弘元積欠自108年11月起至110年
    9月止，共計23期，每期1,000元，總計2萬3,000元之管理費
    用；被告陳鶴文積欠自110年1月起至110年9月止，共計9期
    ，每期700元，總計6,300元之管理費用。並依原告社區管理
    規約第17條第4項之規定，向被告請求遲延繳納應繳金額時
    ，以年息5%計算遲延利息。為此，爰依公寓大廈管理條例第
    21條及社區管理規約，提起本件訴訟。並聲明：㈠被告劉凱
    盛應給付原告2萬3,400元，及自起訴狀繕本送達翌日起至清
    償日止，按年利率5％計算之利息。㈡被告李弘元應給付原告2
    萬3,000元，及自起訴狀繕本送達翌日起至清償日止，按年
    利率5％計算之利息。㈢被告陳鶴文應給付原告6,300元，及自
    起訴狀繕本送達翌日起至清償日止，按年利率5％計算之利息
    。
二、被告則以：
　㈠被告劉凱盛答辯略以：伊已於言詞辯論期日當天早上即111年
    3月23日繳納1萬5,000元管理費，剩餘8,400元會在111年4月
    底繳清，積欠管理費用是因為管委會形同虛設。
　㈡被告李弘元答辯略以：伊向建設公司購買門牌號碼桃園市○○
    區○○路○段000巷0弄0號之中壢區忠義段957號建物，惟建設
    公司將該屋一屋二賣，未將該屋點交，雖該屋之貸款現由伊
    繳納，然伊僅係登記名義人，非實際住戶，而既然系爭房屋
    目前非由伊使用，不該由伊繳納管理費。
　㈢被告陳鶴文未於言詞辯論期日到場，亦未提出準備書狀作何
    聲明或陳述供本院審酌。　　
三、原告主張之上開事實，業據其提出與所述相符之湯城世紀社
    區管理費欠繳明細、建物登記第三類謄本（中壢區忠義段87
    3、885、328建號）、中壢自立郵局催繳存證信函、公寓大
    廈管理組織報備證明、湯城世紀社區管理規約、桃園市中壢
    區公所110年4月15日桃市壢工字第1100020439號函及被告戶
    籍謄本等件為證。經查：
 ㈠ 被告劉凱盛之訴訟代理人梁育慈到庭辯以：已為一部清償等
    語，並經原告確認後提出繳費收據影本3張為憑，堪信被告
    劉凱盛已繳納109年4月起至110年7月止（共計16期，截至11
    0年7月止尚欠600元未付）管理費2萬0,200元之事實。是本
    件原告於請求被告劉凱盛給付3,200元管理費（計算式：23,
    400－20,200＝3,200）之範圍內為有理由，逾此範圍之請求即
    屬無據。
 ㈡ 另被告李弘元雖以因建設公司尚未點交房屋等語置辯；惟查
    縱被告李弘元與建設公司間另有系爭房屋一屋二賣、未點交
    房屋等爭議問題，亦屬被告李弘元與建設公司之間另一權利
    義務關係，與原告依社區管理規約，請求其履行應繳交管理
    費之義務無涉，被告李弘元既為區分所有權人，有建物登記
    第一類謄本在卷可參（見本院卷第9頁），仍應受社區管理
    規約所拘束，是被告李弘元前揭所辯，亦屬無據。
 ㈢ 被告陳鶴文經本院合法通知未於言詞辯論期日到場爭執，復
    未提出書狀答辯以供本院斟酌，依民事訴訟法第280條第3項
    前段準用第1項前段規定，應視同自認。
四、按給付無確定期限者，債務人於債權人得請求給付時，經其
    催告而未為給付，自受催告時起，負遲延責任。其經債權人
    起訴而送達訴狀，或依督促程式送達支付命令，或為其他相
    類之行為者，與催告有同一之效力；遲延之債務，以支付金
    錢為標的者，債權人得請求依法定利率計算之遲延利息；應
    付利息之債務，其利率未經約定，亦無法律可據者，週年利
    率為5％，民法第229條第2項、第233條第1項前段、第203條
    分別定有明文。本件給付管理費債務，其給付並無確定期限
    ，依前揭規定，被告應自起訴狀繕本送達之翌日起負遲延責
    任。查本件起訴狀繕本係均於110年9月30日補充送達於被告
    劉凱盛、李弘元及陳鶴文，有本院送達證書3紙附卷可證（
    見本院卷第30頁、第33頁、第37頁），被告均迄未給付，當
    應負遲延責任。是本件原告對被告劉凱盛、李弘元及陳鶴文
    請求自起訴狀繕本送達翌日即110年10月1日起至清償日止，
    按年利率5％計算之利息，為有理由，應予准許。
五、從而，原告依公寓大廈管理條例第21條及社區管理規約，請
    求被告劉凱盛應給付原告3,200元，及自110年10月1日起至
    清償日止，按年利率5％計算之利息；被告李弘元應給付原告
    2萬3,000元，及自110年10月1日起至清償日止，按年利率5％
    計算之利息；被告陳鶴文應給付原告6,300元，及自110年10
    月1日起至清償日止，按年利率5％計算之利息，為有理由，
    應予准許。逾此範圍之請求即屬無據，應予駁回。
六、訴訟費用負擔依據：民事訴訟法第79條、第85條第1項前段
    。並依職權確定訴訟費用額為3,000元（即第一審裁判費）
    ，至原告另繳納1,000元之裁判費，嗣因原告撤回該部分訴
    訟，依民事訴訟法第83條第1項規定，應由原告自行承受之
    ，併此敘明。　　
中　　華　　民　　國　　111 　年　　3 　　月　　31　　日
                  中壢簡易庭  法  官  劉哲嘉  
以上正本證明與原本無異。
如不服本判決，須以違背法令為理由，於判決送達後20日內向本
庭（桃園市○○區○○路0段000號）提出上訴狀。（須按他造當事人
之人數附繕本）。
中　　華　　民　　國　　111 　年　　3 　　月　　31　　日
　　　　　　　　　　　　　　　書記官  鄭履任
附錄：
一、民事訴訟法第436條之24第2項：
    對於小額程序之第一審裁判上訴或抗告，非以其違背法令為
    理由，不得為之。
二、民事訴訟法第436條之25：
    上訴狀內應記載上訴理由，表明下列各款事項：
    （一）原判決所違背之法令及其具體內容。
    （二）依訴訟資料可認為原判決有違背法令之具體事實。
三、民事訴訟法第471 條第1 項：（依同法第436 條之32第2 項
    規定於小額事件之上訴程式準用之）上訴狀內未表明上訴理
    由者，上訴人應於提起上訴後20日內，提出理由書於原第二
    審法院；未提出者，毌庸命其補正，由原第二審法院以裁定
    駁回之。